【裁判字號】    89,自,16
【裁判日期】    890229
【裁判案由】    傷害
【裁判全文】
臺灣板橋地方法院刑事判決                            八十九年度自字第一六號
    自  訴  人  乙○○
    自訴代理人  蔡明熙律師
    被      告  戊○○
    公設辯護人  甲○公設辯護人
右列被告因重傷害案件，經自訴人提起自訴，甲○判決如左：
    主  文
戊○○無罪。
    理  由
一、自訴意旨略以：自訴人與被告在大陸榮胞輔導中心設於台北縣土城市○○路○段
    四一二號宿舍毗鄰而居，被告屢次以言語及行動侮辱自訴人，自訴人均予忍讓，
    孰料被告變本加厲，於民國（下同）八十八年六月一日上午七時許，在該址無故
    辱罵自訴人，自訴人以「我已不如一條狗，任你打罵，你還想怎樣」作覆，被告
    竟大發雷霆，基於重傷害之犯意，對準自訴人之頭部、臉部等處猛打，使自訴人
    倒地不起，受有頭部外傷併臉部多處擦傷併腦震盪、兩手兩膝擦傷及右足踝扭傷
    等傷害，並引起兩側聽力障礙之重傷害，因認被告戊○○涉有刑法第二百七十八
    條第一項之重傷害罪嫌。
二、按犯罪事實應依證據認定之，無證據不得推定其犯罪事實。又不能證明被告犯罪
    者，應諭知無罪之判決，刑事訴訟法第一百五十四條、第三百零一條第一項前段
    分別定有明文。而認定不利於被告之事實，須依積極證據，苟積極證據不足為不
    利於被告事實之認定時，即應為有利於被告之認定，更不必有何有利之證據。又
    告訴人之指訴係以使被告受刑事訴追為目的，是其陳述是否與事實相符，仍應調
    查其他證據以資審認，最高法院著有判例可循（最高法院三十年上字第八一六號
    、五十二年台上字第一三００號判例參照）。
三、訊據被告戊○○堅詞否認犯行，並辯稱：我沒有打他，自訴人拿掃把打我，我都
    沒有還手，地上溼滑，自訴人自己滑倒，摔在地上，我的右手在民國二十六年與
    日本打戰時中兩槍已成殘廢，無法彎曲，無法舉手，根本無法拿東西等語。經查
    ：（一）自訴人所指上開事實，固據提出亞東紀念醫院診斷證明書三件為證，惟
    上開診斷證明書僅能證明自訴人受有前開傷害，並無法以此證明其所受傷害係被
    告毆打所致，自訴人復無法提出證據供甲○調查，自難專憑其指訴遽為被告犯罪
    之論斷。（二）證人即護送自訴人至亞東醫院救治之大陸榮胞輔導中心隊長丁○
    ○於甲○審理中結證稱：「當天早上我上班時，值班員說乙○○受傷在房裡，我
    叫救護車給他送醫，至於他為何受傷我不知情，隊上也沒有人看到此事，乙○○
    說是戊○○打傷他，我去看他時，看他滿臉是血，額頭部分有多處受傷，有些深
    入肌肉，我問他為何受傷，因他原本就重聽，問了好多次，他說是戊○○打他，
    至於如何打他並沒有講。」等語；證人即台北榮家社工丙○○亦於甲○審理中結
    證稱：「我當天早上八點到辦公室，聽說乙○○受傷，我就隨救護車到醫院幫他
    辦住院手續，其他事情我不知情。」等語；由此，自訴人當天雖確有受傷之事實
    ，然並無任何證據足以證明係被告所為。（三）另查，自訴人雖陳稱被告用兩手
    拿柺杖打伊，惟被告辯解：我的右手在民國二十六年與日本打戰時中兩槍已成殘
    廢，無法彎曲，無法舉手，根本無法拿東西，並經甲○當庭勘驗屬實；被告高齡
    八十歲，右手幾成殘廢，是否有能力兩手拿柺杖攻擊自訴人，亦值懷疑。（四）
    再者，自訴人指訴因被告之傷害犯行引起兩側聽力障礙之重傷害，然證人丁○○
    於甲○審理中結證稱：「他之前就重聽，要靠近他講話很大聲他才聽得到，至於
    有無帶助聽器我沒有留意。」等語，而被告亦供稱，他以前就有重聽，有時戴助
    聽器，有時不戴；復參以財團法人恩主公醫院病歷摘要所載，自訴人有「兩側聽
    力障礙」，經詳細檢查「係為神經性聽力障礙，左耳聽閾六十八分貝，右耳聽閾
    七十四分貝，臨床上無併發其他外傷所致顳骨骨折之情形」，此有該醫院病歷摘
    要紀錄一紙附卷可稽；準此以觀，自訴人之聽力障礙原屬痼疾，並非外力重擊引
    起，自訴人指被告之傷害行為致其受有兩側聽力障礙之重傷害，亦屬無據。（五
    ）綜上所述，並無證據足證被告有傷害之犯行，不能證明被告犯罪，依法自應諭
    知無罪之判決。
據上論斷，應依刑事訴訟法第三百四十三條、第三百零一條第一項，判決如主文。
中      華      民      國      八十九      年    二      月   二十九   日
                                  臺灣板橋地方法院刑事第一庭
                                      法  官  毛崑山
右正本證明與原本無異。
如不服本判決，應於判決送達後十日內，向甲○提出上訴狀。
                                      書記官  李銷勳
中      華      民      國      八十九      年      二    月 二十九     日


司法院資訊處製作；財團法人民間司法改革基金會備份。
